臺灣高等法院臺中分院刑事裁定　　　　 94年度交抗字第482號
抗　告　人
即異 議 人　甲○○
即受處分人
　　　　　　　　　　國民
上列抗告人因違反道路交通管理處罰條例案件，聲明異議，不服
臺灣臺中地方法院交通法庭中華民國94年7月22日第一審裁定（
民國94年度交聲字第191號）提起抗告，本院裁定如下：
    主  文
抗告駁回。
    理  由
一、原處分機關交通部公路總局豐原監理站移送意旨略以：受處
    分人甲○○（以下稱受處分人），於民國（下同）九十三年
    十一月二十日三時三十分許，在台中縣太平市○○路三○一
    巷處，駕駛車號七五八─ＬＶ號營小客車，因：「經八○三
    醫院抽血檢測酒精值換算呼氣值超過標準，明顯酒後駕車，
    即酒後駕車經測試檢定有酒精濃度超過規定標準（每公升一
    ‧二四毫克）」之違規，遭台中縣警察局霧峰分局員警當場
    舉發，受處分人依指定期限到案提出申訴，經查證違規屬實
    ，該站遂於九十四年三月八日以豐監稽違字第六三─ＨＢ0
    000000號裁決書，裁處違反道路交通管理處罰條例第
    三十五條第一項規定，處罰鍰新台幣四萬九千五百元整，並
    吊扣汽車駕駛執照一年，逾期則依違反道路交通管理事件統
    一裁罰標準表及裁決書處罰主文裁處，於法並無不合等語。
二、本件受處分人聲明異議意旨：當時確實無駕駛上開營小客車
    ，當時實際駕駛人為黃文村，此一事實未經詳查，實有冤枉
    ，請調閱監視攝影資料，應可確認駕駛為黃文村；請傳訊證
    人黃文村及呂德強，到庭說明當日確係黃文村駕車肇事之經
    過，爰聲明異議等語。
三、按汽車駕駛人，駕駛汽車經測試檢定有酒精濃度超過規定標
    準者，處新台幣一萬五千元以上六萬元以下罰鍰，並當場移
    置保管其車輛及吊扣其駕駛執照一年；汽車駕駛人有飲用酒
    類後其吐氣所含酒精濃度超過每公升○‧二五毫克以上者，
    不得駕車；汽車駕駛人，因違反本條例及道路交通安全規則
    之規定，受吊扣或吊銷駕駛執照處分時，吊扣或吊銷其持有
    各級車類之駕駛執照。道路交通管理處罰條例第三十五條第
    一項第一款、第六十八條、道路交通安全規則第一百十四條
    第二款與違反道路交通管理事件統一裁罰標準表分別定有明
    文。
四、原審法院交通法庭經查：受處分人，於上開時、地，駕駛車
    號七五八─ＬＶ號營小客車，有駕駛汽車酒精測定值超過標
    準（每公升一‧二四毫克）之違規事實，經原舉發機關員警
    當場查獲舉發等情，有原舉發機關之違反道路交通管理事件
    通知單、國軍台中總醫院生化報告單、受處分人酒後駕車照
    片與裁決書等在卷可稽。受處分人雖以上開情詞置辯，惟查
    ：本案舉發員警於上開時間執行交通稽查巡邏勤務，接獲通
    報太平市○○路三○一巷內發生交通事故，員警到達現場時
    ，發現受處分人趴在七五八─ＬＶ黃色計程車駕駛座上無法
    動彈，經送國軍台中總醫院急救，該醫院對其抽驗血液酒精
    濃度值達二四九‧○五ｍｇ／ｄｌ，換算呼氣酒精濃度值為
    一‧二四ｍｇ／Ｌ，顯已超過標準值，除依刑法公共危險罪
    移送檢察官偵辦外，並依法開單舉發；處理員警於該肇事計
    程車上，發現署名甲○○營小客車職業登記證及其本人相片
    ，並於醫院詢問肇事情形時，甲○○直嚷腹痛，且陳述該計
    程車都是自己在駕駛使用，且肇事當時是自己駕駛無誤（有
    光碟片錄音可稽，三分四十四秒至三分五十六秒間）；另就
    車損及體傷部分，該車駕駛座前擋風玻璃呈輻射狀裂痕，受
    處分人經診斷為頭部外傷併腦震盪，該車方向盤往前塌陷變
    形，受處分人於詢問時又直嚷腹痛，以上種種跡證，在在指
    向該計程車確為甲○○所駕駛無誤，此亦有原舉發機關九十
    四年二月十八日之函件在卷可佐。再者，本件執勤員警即證
    人陳新發於九十四年四月十一日在原審法院交通法庭結證稱
    ：「當天和同事朱恩端一起執行巡邏任務，接獲無線電通報
    ，到太平市○○路三○一巷內，處理交通事故，我們到達，
    太平所的人也到場了，救護車也到了，我們發現一男子即在
    庭之異議人，趴在駕駛上無法移動，自己在呻吟，我們用擔
    架送他去醫院，當時還不知道他名字，查出資料職業登記證
    才知道他叫甲○○，車禍受傷者我們通常都會通知他家人，
    我們看車內資料也有寫甲○○」、「我們問他這台車子平常
    是誰開的，他說是他開的，問他開到那裡去，他只說了一個
    開字，就沒有說下去了（證人播放錄音帶，法官當庭聽該錄
    音內容，與證人所述內容相符）」、「（你到現場時車內有
    何人在車內？）答：都沒有別人在車內，只有他一個人」、
    「就以跡證而言，車子是撞到電線桿，車燈受損，方向盤也
    有凹進去，跟當事人肚子痛不無關係，他頭有痛，駕駛座擋
    風玻璃也有破裂，和他體傷也有部分關連性」等語。況據原
    審法院九十四年度交易字第一○八號刑事判決，亦已認定受
    處分人確有酒後駕車肇事之情而判定：「甲○○服用酒類，
    不能安全駕駛動力交通工具而駕駛，處有期徒刑參月如易科
    罰金以三百元折算一日」在案，此有該判決書正本一份在卷
    供參酌。是受處分人確有駕駛汽車經測試檢定有酒精濃度超
    過規定標準之違規，足堪認定，其以上情辯解，係屬嗣後推
    託之詞，不足採取。從而，原審法院認原處分機關據以援引
    上開規定，裁處罰鍰新台幣四萬九千五百元整，並吊扣其汽
    車駕駛執照一年，逾期則依裁決書處罰主文規定處罰，並無
    不當，本件異議為無理由，依道路交通管理處罰條例第87條
    、道路交通案件處理辦法第19條規定，裁定異議駁回。經核
    原審裁定尚無不當。
五、抗告意旨略稱：上開時地駕駛七五八－ＬＶ號營業小客車者
    ，為黃文村，並非受處分人，原審法院裁定認定事實，實屬
    違誤等語。本院查證人黃文村係屬受處分人之胞弟，黃文村
    於原審法院94年度交易字第108號受處分人公共危險案件審
    理中雖證稱：事故發生當時是由黃文村駕駛上開營業小客車
    撞到電線桿，因受處分人喝酒醉了，所以先回家後換車來開
    ，並要受處分人在車上等待等語，經原審法院審酌卷內全部
    證據資料，認為證人黃文村之證言不足採取，有上開刑事案
    件判決正本一件附原審卷可按。受處分人抗告意旨經詳核為
    無理由，應予駁回。
六、據上論結：應依道路交通管理處罰條例第87條第3項，第89
    條，道路交通案件處理辦法第26條，刑事訴訟法第412條，
    裁定如主文。
中　　華　　民　　國　　94　　年　　8 　　月　　31　　日
               刑事第二庭  審判長法　官　李　璋　鵬
                                 法　官　胡　森　田
                                 法　官　方　艤　駐
上列正本證明與原本無異。
不得再抗告。
                                 書記官　江　玉　萍
中　　華　　民　　國　　94　　年　　9 　　月　　5 　　日
　　　　　　　　　　　　　　　　　　　　　　　　　　  Ｆ
